【裁判字號】    96,訴,874
【裁判日期】    970131
【裁判案由】    違反毒品危害防制條例
【裁判全文】
臺灣新竹地方法院刑事判決               96年度訴字第874號
公  訴  人  臺灣新竹地方法院檢察署檢察官
被      告  甲○○
上列被告因違反毒品危害防制條例案件，經檢察官追加起訴（96
年度毒偵字第1739號），本院判決如下：
    主  文
本件公訴不受理。
    理  由
一、追加起訴意旨略以：被告甲○○前曾於民國93年間因犯恐嚇
    罪，經臺灣桃園地方法院於93年12月27日以93年度易字第10
    60號判處有期徒刑10月，於94年1 月15日確定；又於93年間
    因犯竊盜罪，經臺灣桃園地方法院於93年12月24日以93年度
    簡字第568號判處有期徒刑6月，於94年1月21日確定；又於
    93年間因違反毒品危害防制條例案件，經臺灣桃園地方法院
    中壢簡易庭於94年1月5日以93年度壢簡字第1718號判處有期
    徒刑6月，於94年2月3日確定，嗣上揭三案件經臺灣桃園地
    方法院於94年10月9日以94年度聲字第2483號定應執行刑為
    有期徒刑1年8月確定，於94年1月15日入監執行，而於95年4
    月5日縮刑期滿執行完畢。又被告甲○○前曾於89年間因施
    用毒品案件，經臺灣桃園地方法院檢察署檢察官聲請，而經
    臺灣桃園地方法院於89年7月29日以89年度毒聲字第5041號
    裁定送勒戒處所觀察、勒戒，旋因觀察、勒戒後，因認有繼
    續施用毒品傾向，經臺灣桃園地方法院檢察署檢察官聲請，
    而經臺灣桃園地方法院於89年8月18日以89年度毒聲字第542
    1號裁定令入戒治處所施以強制戒治1年。嗣因執行屆滿3月
    且成效評定合格，復經臺灣桃園地方法院檢察署檢察官聲請
    ，而經臺灣桃園地方法院於89年12月30日以89年度毒聲字第
    7943號裁定停止戒治，所餘戒治期間交付保護管束，並於90
    年1月29日出所，又其於保護管束期間因違反保護管束應遵
    守事項情節重大，經臺灣桃園地方法院檢察署檢察官聲請，
    而經臺灣桃園地方法院於90年5月30日以90年度毒聲字第230
    5號裁定撤銷停止戒治，所餘戒治期間令入戒治處所施以強
    制戒治，並於91年9月28日強制戒治執行完畢，而經臺灣桃
    園地方法院檢察署檢察官於92年8月29日以92年度戒毒偵字
    第49號為不起訴處分確定。詎其猶不知悔改，復基於施用第
    一級毒品海洛因之犯意，於96年9月6日13時許，在新竹縣湖
    口鄉○○街42巷43弄8號住處，將海洛因加水稀釋以針筒注
    射靜脈之方式，非法施用第一級毒品海洛因；另基於施用第
    二級毒品安非他命之犯意，於96年9月7日23時10分許為警採
    尿時往前回溯96小時內之某時，在不詳處所，非法施用第二
    級毒品安非他命。嗣於96年9月7日23時許，被告甲○○因另
    案至警局接受調查，經警徵其同意採驗尿液而查悉上情，因
    認被告甲○○涉犯毒品危害防制條例第10條第1項之施用第
    一級毒品罪嫌及同條第2項之施用第二級毒品罪嫌，而依法
    追加起訴等語。
二、按於第一審辯論終結前，得就與本案相牽連之犯罪或本罪之
    誣告罪，追加起訴，刑事訴訟法第265條第1項定有明文。而
    合於刑事訴訟法第7條所列各款情形，檢察官於第一審辯論
    終結前可追加起訴，此有最高法院32年9月7日刑事庭庭長決
    議內容可資參照。又刑事訴訟法第244條（即現行刑事訴訟
    法第265條）之追加起訴，限於在第一審辯論終結以前始得
    為之，上訴人等不服簡易庭第一審判決提起上訴後，第二審
    法院檢察官於第二審審判時，就搶奪部分，追加起訴，顯屬
    不合，最高法院著有26年度渝上字第1057號判例意旨足資參
    照。再者，起訴之程序違背規定者，應諭知不受理之判決，
    並得不經言詞辯論為之，刑事訴訟法第303條第1款、第307
    條亦分別定有明文。
三、經查，被告甲○○前因違反毒品危害防制條例等案件，經臺
    灣新竹地方法院檢察官以96年度毒偵字第93、652、768、
    822號提起公訴，並以96年度毒偵字第1548號、96年度毒偵
    緝字第154、155、156號追加起訴，本院以96年度訴字第424
    號收案受理後，業於96年10月31日辯論終結，並於96年11月
    30日判決在案等情，業經調閱本院96年度訴字第424號卷宗
    全卷核閱屬實，且有本院上揭案號之刑事判決1份在卷足稽
    。本件公訴人遲至96年12月7日始就本案部分追加起訴，而
    繫屬於本院等情，有臺灣新竹地方法院檢察署96年12月7日
    竹檢慎仁96毒偵1739字第5476號函上所蓋之本院收文章戳章
    在卷足憑，揆諸上開說明，本件追加起訴之程序於法顯有未
    合，爰不經言詞辯論，逕為諭知不受理之判決。
四、據上論斷，應依刑事訴訟法第303條第1款、第307條，判決
    如主文。
中    華    民    國    97    年    1     月    31    日
                  刑事第一庭    審判長法  官  許翠玲
                                      法  官  楊數盈
                                      法  官  楊惠芬
以上正本證明與原本無異。
如不服本判決應於收受本判決後10日內向本院提出上訴書狀，上
訴書狀應敘述具體理由。上訴書狀未敘述上訴理由者，應於上訴
期間屆滿後20日內補提理由書狀於本院 (均須按他造當事人之人
數附繕本 )「切勿逕送上級法院」。
中    華    民    國    97    年    1     月    31    日
                                      書記官  李佩玲


司法院資訊處製作；財團法人民間司法改革基金會備份。
